# 求助陈版主，为发行股票发生的审计费等中介费用

提问人：liuweisheng 时间：2022-09-15 10:29:08
为发行股票发生的审计费等中介费用是计入管理费用还是冲减资本公积，谢谢版主解惑。

回答人：chenyiwei
审计费的发生及其金额，与最终是否成功IPO无关（否则就成了或有收费，不符合职业道德守则的独立性要求），因此不属于权益性交易相关的“增量费用”，理论上应在发生时直接计入损益，不应冲减资本公积。但验资服务费是可以冲减发行溢价的。